臺灣高雄地方法院民事判決　　　　　　　　94年度簡字第11號
原　　　告　乙○
被　　　告　甲○○
當事人間請求損害賠償事件，由本院刑事庭移送前來（94年度簡
上附民字第13號），本院於民國94年8 月8 日言詞辯論終結，判
決如下：
    主      文
被告應給付原告新臺幣壹萬元，及自民國九十四年二月二十四日
起至清償日止，按週年利率百分之五計算之利息。
原告其餘之訴駁回。
訴訟費用由被告負擔八分之一，餘由原告負擔。
    事實及理由
一、原告主張：被告於民國93年9 月25日上午11時許，在高雄市
    三民區○○街75巷50弄21之8 號前，因停放機車與伊發生糾
    紛，伊當時正在拜拜燒金紙，並未拿掃把打被告，被告竟以
    右手毆打伊左臉頰，致伊受有8.0 ×5.0 公分摑傷合併瘀腫
    之傷害，刑事部分，業經本院判決拘役二十日確定在案，而
    伊因此受有購買藥品費用損失新臺幣（下同）30000 元，及
    非財產上之損害（即精神慰撫金）50000 元，為此，爰依民
    法第184 條第1 項、第195 條之規定，提起本件訴訟等情。
    並聲明︰被告應給付原告80000 元，及自93年9 月25日起至
    清償日止，按週年利率5%計算之利息。
二、被告則以：原告拿掃把打伊，並罵伊，伊祇有搶掃把時手指
    頭碰到原告嘴巴，並未毆打原告頭部、耳朵，故原告請求損
    害賠償無理由等語，資為抗辯，並聲明：駁回原告之訴。
三、查原告主張伊於拜拜燒金紙之際，因被告停車問題，兩造發
    生糾紛乙節，業據被告所不爭執，堪信為真。惟原告主張︰
    被告以右手毆打伊左臉頰部分，則為被告執前詞否認，是本
    件所應審究兩造間之爭點厥為︰(一)被告是否曾以右手毆打原
    告左臉頰？(二)本件原告得否請求藥品費用損失及非財產上損
    害？茲析述如次︰
  (一)被告於94年2 月23日本院刑事庭審判期日陳稱︰「我有打到
    她，但是我不是故意的，她拿掃把打我」（見本院94年度簡
    上字第65號刑案卷頁24）等語；復於94年11月25日檢察官偵
    訊中自承︰「我左手拿便當，右手打，祇是手指頭碰她的嘴
    巴」（見偵查卷頁10）等語；暨於93年10月14日警詢中自承
    ︰「因為停車糾紛發生爭吵，我不小心以手掌拍打乙○左臉
    部一下，並沒有使用任何工具，（乙○）原本是要用掃把打
    我，我因為要拿下她的掃把，所以不小心才打到她」（見警
    卷93年10月14日筆錄）等語，核與目擊證人即被告之婆婆張
    林阿珠於檢察官偵訊中證稱︰「…告訴人（即原告）一直罵
    我媳婦，機車就放在我家旁邊，她也拿掃把來打我媳婦，我
    媳婦祇是拍一下她的嘴巴而已」、「她是拿掃把來打我媳婦
    ，…不是拿來當拐杖，…」等語（見偵查卷頁9 至10）大致
    相符，足徵被告確以右手掌拍打原告左臉頰無訛。
  (二)按因故意或過失，不法侵害他人之權利者，負損害賠償責任
    ；又不法侵害他人之身體、健康、名譽、自由、信用、隱私
    、貞操，或不法侵害其他人格法益而情節重大者，被害人雖
    非財產上之損害，亦得請求賠償相當之金額，民法第184 條
    第1 項前段及第195 條第1 項分別定有明文。查被告於上揭
    時、地，因故意以右手掌拍打原告左臉頰，核屬不法侵害原
    告之身體，致原告受有8.0 ×5. 0公分摑傷合併瘀腫之傷害
    等情，尚有永仁醫院醫師出具診斷證明書乙紙在卷（見本院
    卷宗頁28）可稽，並經本院調取原告在永仁醫院病歷資料（
    見本院卷宗頁30至33）核閱無訛，足徵被告不法侵害原告身
    體之行為，顯與原告受有上開傷害之結果間，存有相當之因
    果關係，則原告自得請求被告賠償其所受財產上、非財產上
    之損害，茲就原告各項請求，逐項審酌詳述如次：
    1.藥品費用30000 元部分，固據原告提出訴外人遠東藥局（
      設高雄市○○○路32號）出具之免用統一發票收據二張附
      於刑事附民卷（頁7 至8）為 證，惟為被告所否認；經查
      ，本件參酌原告於本院審理中自承︰前揭免用統一發票收
      據所載之「藥品」係治療骨傷內服之用，「鈣粉」則為混
      合藥品外敷治療骨傷之用等語（見本院卷頁36、42）；永
      仁醫院出具之原告病歷資料以觀，顯見原告並未因被告不
      法侵害身體之行為受有何骨骼傷害，則原告主張其所受傷
      勢必須另以「藥品」或「鈣粉」予以治療，自屬無據。是
      原告此部分之主張，為無理由，不應准許。
    2.非財產上之損害賠償50000 元部分，查原告因被告故意侵
      權行為而受有上開傷害，伊之肉體、精神應受有痛苦等情
      ，本院斟酌兩造之身分關係（見警卷）、財產歸屬狀況（
      有稅務電子閘門財產所得調件明細表可證，詳見本院卷宗
      頁12至20），及本件侵權行為發生始末與原告所受傷勢程
      度等情狀，認原告請求50000 元顯屬過高，應予核減為10
      000 元，逾此數額之請求，為無理由，不應准許。
四、綜上所述，原告因本件侵權行為所受之非財產上損害為1000
    0 元。末按給付無確定期限者，債務人於債權人得請求給付
    時，經其催告而未為給付，自受催告時起，負遲延責任。其
    經債權人起訴而送達訴狀，或依督促程序送達支付命令，或
    為其他相類之行為者，與催告有同一之效力；遲延之債務，
    以支付金錢為標的者，債權人得請求依法定利率計算之遲延
    利息；應付利息之債務，其利率未經約定，亦無法律可據者
    ，週年利率為5%，民法第229 條第2 項、第233 條第1項 前
    段及第203 條分別定有明文。查本件原告因侵權行為所受之
    損害賠償，核屬無確定期限之給付，而按原告就其已合法催
    告被告賠償給付乙情既未舉證以實其說，則原告請求利息部
    分，自應以起訴狀繕本送達之翌日起算；次查，本件起訴狀
    繕本係於94年2 月23日送達被告，有送達證書乙紙附於刑事
    附民卷（頁14）可考，故原告請求之利息起算日，應自94年
    2 月24日起至清償日止為限。
五、從而，原告依民法第195 條第1 項規定侵權行為法律關係，
    請求被告給付10000 元，及自起訴狀繕本送達翌日即94年2
    月24日起至清償日止之遲延利息，洵屬正當，應予准許；逾
    此部分範圍金額之請求，即屬無據，應予駁回。
六、本件判決基礎已臻明確，兩造其餘之攻擊防禦方法及舉證，
    核與判決結果無影響，即無一一審究之必要，併此敘明。
據上論結，本件原告之訴為一部有理由、一部無理由，依民事訴
訟法第79條，判決如主文。
中　　華　　民　　國　　94　　年　　8 　　月　　24　　日
                  民事第二庭
                      審判長法　官　李昭彥
                            法　官　黃宗揚
                            法　官　劉定安
正本係照原本作成。
本件判決不得上訴。
中　　華　　民　　國　　94　　年　　8 　　月　　24　　日
　　　　　　　　　  　      書記官　王壹理
